---
title: "Untitled"
author: "yuki"
date: "2024-03-14"
output: html_document
---
# Paper 95 (Face)
## Experiment 1 (Identtiy = 3)
"Self", "Friend", "Stranger"
```{r Paper 95 Experiment 1}
df[[16]] <- read.csv(
  "../4_Data_Extraction/4_2_Open_Data/Paper_95/P95_Exp1_raw.csv"
  ) %>%
  dplyr::filter(
    PracticeMode == "No"
  ) %>%
  dplyr::select(
    Subject,
    Label = Cue,
    Shape = Stimulus,
    Session = Face_Gender,
    RT_ms = Cue.RT,
    ACC = Cue.ACC
  ) %>%
  dplyr::mutate(
    Shape = case_when(
      Shape == "shape1.jpg" ~ "Self",
      Shape == "shape2.jpg" ~ "Friend",
      Shape == "shape3.jpg" ~ "Stranger",
      is.na(Shape) ~ NA_character_,
      TRUE ~ Shape
    ),
    Label = case_when(
      Label == "You" ~ "Self",
      Label == "Friend" ~ "Friend",
      Label == "Stranger" ~ "Stranger",
      is.na(Label) ~ NA_character_,
      TRUE ~ Label
    ),
    Matching = case_when(
      Shape == Label ~ "Matching",
      Shape != Label ~ "Nonmatching"
    ),
    Identity = Shape,
    Session = case_when(
      Session == "F" ~ 1,
      Session == "M" ~ 2
    ),
    RT_ms = as.numeric(RT_ms),
    RT_sec = RT_ms / 1000
  ) %>%
  dplyr::mutate(
    Subject = as.numeric(Subject),
    Matching = factor(
      Matching, levels = c("Matching", "Nonmatching")
    ),
    Identity = factor(
      Identity, levels = c("Self", "Friend", "Stranger")
    ),
    Session = as.factor(Session),
    RT_ms = as.numeric(RT_ms),
    RT_sec = as.numeric(RT_sec),
    ACC = as.numeric(ACC),
  ) %>%
  dplyr::select(
    Subject, Matching, Identity, Session, RT_ms, RT_sec, ACC
  ) %>%
  dplyr::mutate(
    RT_sec = round(RT_sec, 3),
    RT_ms = round(RT_ms, 0)
  ) %>%
  dplyr::filter(
    RT_sec >= 0.2 & RT_sec <= 1.5,
    ACC == 1 | ACC == 0
  ) %>%
  dplyr::arrange(
    Subject, Matching, Identity, Session
  )

names(df)[16] <- "Paper 95 Exp 1"
summary(df[[16]])
```

## Experiment 2 (Identtiy = 3)
"Self", "Friend", "Stranger"
```{r Paper 95 Experiment 2}
df[[17]] <- read.csv(
  "../4_Data_Extraction/4_2_Open_Data/Paper_95/P95_Exp2_raw.csv"
  ) %>%
  dplyr::filter(
    PracticeMode == "No"
  ) %>%
  dplyr::select(
    Subject,
    Label = Cue,
    Shape = Stimulus,
    Session = Face_Gender,
    RT_ms = Stimulus.RT,
    ACC = Stimulus.ACC
  ) %>%
  dplyr::mutate(
    Shape = case_when(
      Shape == "shape1.jpg" ~ "Self",
      Shape == "shape2.jpg" ~ "Friend",
      Shape == "shape3.jpg" ~ "Stranger",
      is.na(Shape) ~ NA_character_,
      TRUE ~ Shape
    ),
    Label = case_when(
      Label == "You" ~ "Self",
      Label == "Friend" ~ "Friend",
      Label == "Stranger" ~ "Stranger",
      is.na(Label) ~ NA_character_,
      TRUE ~ Label
    ),
    Matching = case_when(
      Shape == Label ~ "Matching",
      Shape != Label ~ "Nonmatching"
    ),
    Identity = Shape,
    Session = case_when(
      Session == "F" ~ 1,
      Session == "M" ~ 2
    ),
    RT_ms = as.numeric(RT_ms),
    RT_sec = RT_ms / 1000
  ) %>%
  dplyr::mutate(
    Subject = as.numeric(Subject),
    Matching = factor(
      Matching, levels = c("Matching", "Nonmatching")
    ),
    Identity = factor(
      Identity, levels = c("Self", "Friend", "Stranger")
    ),
    Session = as.factor(Session),
    RT_ms = as.numeric(RT_ms),
    RT_sec = as.numeric(RT_sec),
    ACC = as.numeric(ACC),
  ) %>%
  dplyr::select(
    Subject, Matching, Identity, Session, RT_ms, RT_sec, ACC
  ) %>%
  dplyr::mutate(
    RT_sec = round(RT_sec, 3),
    RT_ms = round(RT_ms, 0)
  ) %>%
  dplyr::filter(
    RT_sec >= 0.2 & RT_sec <= 1.5,
    ACC == 1 | ACC == 0
  ) %>%
  dplyr::arrange(
    Subject, Matching, Identity, Session
  )

names(df)[17] <- "Paper 95 Exp 2"
summary(df[[17]])
```

# Paper s1 (Face)
## Experiment 1 (Identtiy = 2)
"Self", "Stranger"
```{r Paper s1 Experiment 1}
df_Ps1_E1 <- read.csv(
  "../4_Data_Extraction/4_2_Open_Data/Paper_s1/Ps1_Exp1_raw.csv"
  ) %>%
  dplyr::select(
    Subject = Participant.Public.ID,
    Match = P_Orginal,
    Identity = P_Group,
    RT_ms = Reaction.Time,
    ACC = Correct
  ) %>%
  dplyr::mutate(
    Matching = case_when(
      Match == "JA" ~ "Matching",
      Match == "NEIN" ~ "Nonmatching"
    ),
    Identity = case_when(
      Identity == "User" ~ "Self",
      Identity == "Other" ~ "Stranger"
    ),
    Session = 1,
    RT_ms = as.numeric(RT_ms),
    RT_sec = RT_ms / 1000,
    ACC = as.numeric(ACC)
    )

df_Subject_ID <- df_Ps1_E1 %>% # nolint
  dplyr::group_by(
    Subject
  ) %>%
  dplyr::summarise(
    count = n()
  ) %>%
  dplyr::mutate(
    Subject_ID = row_number()
  ) %>%
  dplyr::select(
    Subject, Subject_ID
  )

df[[18]] <- df_Ps1_E1 %>%
  dplyr::left_join(
    df_Subject_ID,
    by = "Subject"
  ) %>%
  dplyr::mutate(
    Subject = Subject_ID
  ) %>%
  dplyr::mutate(
    Subject = as.numeric(Subject),
    Matching = factor(
      Matching, levels = c("Matching", "Nonmatching")
    ),
    Identity = factor(
      Identity, levels = c("Self", "Stranger")
    ),
    Session = as.factor(Session),
    RT_ms = as.numeric(RT_ms),
    RT_sec = as.numeric(RT_sec),
    ACC = as.numeric(ACC),
  ) %>%
  dplyr::select(
    Subject, Matching, Identity, Session, RT_ms, RT_sec, ACC
  ) %>%
  dplyr::mutate(
    RT_sec = round(RT_sec, 3),
    RT_ms = round(RT_ms, 0)
  ) %>%
  dplyr::filter(
    RT_sec >= 0.2 & RT_sec <= 1.5,
    ACC == 1 | ACC == 0
  ) %>%
  dplyr::arrange(
    Subject, Matching, Identity, Session
  )

rm(df_Subject_ID, df_Ps1_E1)

names(df)[18] <- "Paper s1 Exp 1"
summary(df[[18]])
```

# Paper s2
## Experiment 1 (Identtiy = 2)
"Self", "Stranger"
```{r Paper s2 Experiment 1}
df[[19]] <- read.csv(
  "../4_Data_Extraction/4_2_Open_Data/Paper_s2/Ps2_Exp1_raw.csv"
  ) %>%
  dplyr::filter(
    Session != 3,
    !(Subject %in% c(6205, 6209, 6223)),
  ) %>%
  dplyr::select(
    Subject = Subject,
    Matching = CorrectAnswer,
    Identity = identity,
    Session = Session,
    RT = Target.RT,
    ACC = Target.ACC
  ) %>%
  dplyr::mutate(
    Matching = case_when(
      Matching == "m" ~ "Matching",
      Matching == "k" ~ "Nonmatching"
    ),
    Identity = case_when(
      Identity == "self" ~ "Self",
      Identity == "other" ~ "Stranger"
    ),
    RT_ms = as.numeric(RT),
    RT_sec = RT_ms / 1000,
  ) %>%
  dplyr::mutate(
    Subject = as.numeric(Subject),
    Matching = factor(
      Matching, levels = c("Matching", "Nonmatching")
    ),
    Identity = factor(
      Identity, levels = c("Self", "Stranger")
    ),
    Session = as.factor(Session),
    RT_ms = as.numeric(RT_ms),
    RT_sec = as.numeric(RT_sec),
    ACC = as.numeric(ACC),
  ) %>%
  dplyr::select(
    Subject, Matching, Identity, Session, RT_ms, RT_sec, ACC
  ) %>%
  dplyr::mutate(
    RT_sec = round(RT_sec, 3),
    RT_ms = round(RT_ms, 0)
  ) %>%
  dplyr::filter(
    RT_sec >= 0.2 & RT_sec <= 1.5,
    ACC == 1 | ACC == 0
  ) %>%
  dplyr::arrange(
    Subject, Matching, Identity, Session
  )

names(df)[19] <- "Paper s2 Exp 1"
summary(df[[19]])
```

# Paper s3
## Experiment 1 (Identtiy = 3)
"Self", "Friend", "Stranger"
```{r Paper s3 Experiment 1}
df[[20]] <- read.csv(
  "../4_Data_Extraction/4_2_Open_Data/Paper_s3/Ps3_Exp1_raw.csv"
  ) %>%
  dplyr::select(
    Subject = Subject,
    Session = Session,
    Group = Block,
    Shape = SelfRelated,
    Label = Question, 
    RT_ms = RT,
    ACC = ACC,
  ) %>%
  dplyr::mutate(
    Label = case_when(
      Label == "You" ~ "Self",
      TRUE ~ Label),
    Matching = case_when(
      Shape == Label ~ "Matching",
      Shape != Label ~ "Nonmatching"),
    RT_sec = RT_ms / 1000,
    Identity = Shape
  ) %>%
  dplyr::mutate(
    Subject = as.numeric(Subject),
    Matching = factor(
      Matching, levels = c("Matching", "Nonmatching")
    ),
    Identity = factor(
      Identity, levels = c("Self", "Friend","Stranger")
    ),
    Session = as.factor(Session),
    RT_ms = as.numeric(RT_ms),
    RT_sec = as.numeric(RT_sec),
    ACC = as.numeric(ACC),
  ) %>%
  dplyr::select(
    Subject, Matching, Identity, Session, RT_ms, RT_sec, ACC
  ) %>%
  dplyr::mutate(
    RT_sec = round(RT_sec, 3),
    RT_ms = round(RT_ms, 0)
  ) %>%
  dplyr::filter(
    RT_sec >= 0.2 & RT_sec <= 1.5,
    ACC == 1 | ACC == 0
  ) %>%
  dplyr::arrange(
    Subject, Matching, Identity, Session
  )

names(df)[20] <- "Paper s3 Exp 1"
summary(df[[20]])
```

# Paper s4
## Experiment 1 (Identtiy = 3)
"Self", "Friend", "Stranger"
```{r Paper s4 Experiment 1}
# 获取文件夹内所有满足条件的文件名
file_list <- list.files(
  path = "../4_Data_Extraction/4_2_Open_Data/Paper_s4/Source/",
  pattern = "^PractExperiment_1.*\\.mat$",
  full.names = TRUE
)

# 创建一个空的列表来存储读取的.mat文件
list_mat_e1 <- list()

# 循环读取文件并存储到列表中
for (file in file_list) {
  mat_data <- R.matlab::readMat(file)
  list_mat_e1[[basename(file)]] <- mat_data
}

rm(file, file_list)

df[[21]] <- read.mat(
  list = list_mat_e1
  ) %>%
  dplyr::mutate(
    Matching = case_when(
      Shape == Label ~ "Matching",
      Shape != Label ~ "Nonmatching"),
    Identity = case_when(
      Shape == 1 ~ "Self",
      Shape == 2 ~ "Friend",
      Shape == 3 ~ "Stranger"
    ),
    RT_ms = RT,
    RT_sec = RT / 1000,
    ) %>%
  dplyr::mutate(
    Subject = as.numeric(Subject),
    Matching = factor(
      Matching, levels = c("Matching", "Nonmatching")
    ),
    Identity = factor(
      Identity, levels = c("Self", "Friend","Stranger")
    ),
    Session = as.factor(Session),
    RT_ms = as.numeric(RT_ms),
    RT_sec = as.numeric(RT_sec),
    ACC = as.numeric(ACC),
  ) %>%
  dplyr::select(
    Subject, Matching, Identity, Session, RT_ms, RT_sec, ACC
  ) %>%
  dplyr::mutate(
    RT_sec = round(RT_sec, 3),
    RT_ms = round(RT_ms, 0)
  ) %>%
  dplyr::filter(
    RT_sec >= 0.2 & RT_sec <= 1.5,
    ACC == 1 | ACC == 0
  ) %>%
  dplyr::arrange(
    Subject, Matching, Identity, Session
  )

rm(list_mat_e1, mat_data)

names(df)[21] <- "Paper s4 Exp 1"
summary(df[[21]])
```

# Paper s4
## Experiment 2 (Identtiy = 3)
"Self", "Friend", "Stranger"
```{r Paper s4 Experiment 2}
# 获取文件夹内所有满足条件的文件名
file_list <- list.files(
  path = "../4_Data_Extraction/4_2_Open_Data/Paper_s4/Source/",
  pattern = "^PractExperiment_2.*\\.mat$",
  full.names = TRUE
)

# 创建一个空的列表来存储读取的.mat文件
list_mat_e2 <- list()

# 循环读取文件并存储到列表中
for (file in file_list) {
  mat_data <- R.matlab::readMat(file)
  list_mat_e2[[basename(file)]] <- mat_data
}

rm(file, file_list)

df[[22]] <- read.mat(list = list_mat_e2) %>%
  dplyr::mutate(
    Matching = case_when(
      Shape == Label ~ "Matching",
      Shape != Label ~ "Nonmatching"
    ),
    Identity = case_when(
      Shape == 1 ~ "Self",
      Shape == 2 ~ "Friend",
      Shape == 3 ~ "Stranger"
    ),
    RT_ms = RT,
    RT_sec = RT / 1000,
    ) %>%
  dplyr::mutate(
    Subject = as.numeric(Subject),
    Matching = factor(
      Matching, levels = c("Matching", "Nonmatching")
    ),
    Identity = factor(
      Identity, levels = c("Self", "Friend","Stranger")
    ),
    Session = as.factor(Session),
    RT_ms = as.numeric(RT_ms),
    RT_sec = as.numeric(RT_sec),
    ACC = as.numeric(ACC),
  ) %>%
  dplyr::select(
    Subject, Matching, Identity, Session, RT_ms, RT_sec, ACC
  ) %>%
  dplyr::mutate(
    RT_sec = round(RT_sec, 3),
    RT_ms = round(RT_ms, 0)
  ) %>%
  dplyr::filter(
    RT_sec >= 0.2 & RT_sec <= 1.5,
    ACC == 1 | ACC == 0
  ) %>%
  dplyr::arrange(
    Subject, Matching, Identity, Session
  )

rm(list_mat_e2, mat_data)

names(df)[22] <- "Paper s4 Exp 1"
summary(df[[22]])
```

# Paper s5
## Experiment 1 (Identtiy = 3)
"Self", "Mother", "Stranger"
1:1:1
```{r}
df[[23]] <- read.csv(
  "../4_Data_Extraction/4_2_Open_Data/Paper_s5/Ps5_Exp1_raw.csv"
  ) %>%
  dplyr::select(
    Subject = subj_idx,
    Matching = matchness,
    Identity = Id_fig,
    RT_sec = rt,
    ACC = response,
  ) %>%
  dplyr::mutate(
    Session = 1,
    Identity = case_when(
      Identity == "self" ~ "Self",
      Identity == "mother" ~ "Mother",
      Identity == "stranger" ~ "Stranger",
    ),
    Matching = case_when(
      Matching == "yes" ~ "Matching",
      Matching == "no" ~ "Nonmatching"),
    RT_ms = RT_sec * 1000,
  ) %>%
  dplyr::mutate(
    Subject = as.numeric(Subject),
    Matching = factor(
      Matching, levels = c("Matching", "Nonmatching")
    ),
    Identity = factor(
      Identity, levels = c("Self", "Mother","Stranger")
    ),
    Session = as.factor(Session),
    RT_ms = as.numeric(RT_ms),
    RT_sec = as.numeric(RT_sec),
    ACC = as.numeric(ACC),
  ) %>%
  dplyr::select(
    Subject, Matching, Identity, Session, RT_ms, RT_sec, ACC
  ) %>%
  dplyr::mutate(
    RT_sec = round(RT_sec, 3),
    RT_ms = round(RT_ms, 0)
  ) %>%
  dplyr::filter(
    RT_sec >= 0.2 & RT_sec <= 1.5,
    ACC == 1 | ACC == 0
  ) %>%
  dplyr::arrange(
    Subject, Matching, Identity, Session
  )

names(df)[23] <- "Paper s5 Exp 1"
summary(df[[23]])
```

## Experiment 2 (Identtiy = 3)
"Self", "Mother", "Stranger"
1:3:3
```{r}
df[[24]] <- read.csv(
  "../4_Data_Extraction/4_2_Open_Data/Paper_s5/Ps5_Exp2_raw.csv"
  ) %>%
  dplyr::select(
    Subject = subj_idx,
    Matching = matchness,
    Identity = Id_fig,
    RT_sec = rt,
    ACC = response,
  ) %>%
  dplyr::mutate(
    Session = 1,
    Identity = case_when(
      Identity == "self" ~ "Self",
      Identity == "mother" ~ "Mother",
      Identity == "stranger" ~ "Stranger",
    ),
    Matching = case_when(
      Matching == "yes" ~ "Matching",
      Matching == "no" ~ "Nonmatching"),
    RT_ms = RT_sec * 1000,
  ) %>%
  dplyr::mutate(
    Subject = as.numeric(Subject),
    Matching = factor(
      Matching, levels = c("Matching", "Nonmatching")
    ),
    Identity = factor(
      Identity, levels = c("Self", "Mother","Stranger")
    ),
    Session = as.factor(Session),
    RT_ms = as.numeric(RT_ms),
    RT_sec = as.numeric(RT_sec),
    ACC = as.numeric(ACC),
  ) %>%
  dplyr::select(
    Subject, Matching, Identity, Session, RT_ms, RT_sec, ACC
  ) %>%
  dplyr::mutate(
    RT_sec = round(RT_sec, 3),
    RT_ms = round(RT_ms, 0)
  ) %>%
  dplyr::filter(
    RT_sec >= 0.2 & RT_sec <= 1.5,
    ACC == 1 | ACC == 0
  ) %>%
  dplyr::arrange(
    Subject, Matching, Identity, Session
  )

names(df)[24] <- "Paper s5 Exp 2"
summary(df[[24]])
```

## Experiment 3 (Identtiy = 3)
"Self", "Mother", "Stranger"
3:1:3
```{r}
df[[25]] <- read.csv(
  "../4_Data_Extraction/4_2_Open_Data/Paper_s5/Ps5_Exp3_raw.csv"
  ) %>%
  dplyr::select(
    Subject = subj_idx,
    Matching = matchness,
    Identity = Id_fig,
    RT_sec = rt,
    ACC = response,
  ) %>%
  dplyr::mutate(
    Session = 1,
    Identity = case_when(
      Identity == "self" ~ "Self",
      Identity == "mother" ~ "Mother",
      Identity == "stranger" ~ "Stranger",
    ),
    Matching = case_when(
      Matching == "yes" ~ "Matching",
      Matching == "no" ~ "Nonmatching"),
    RT_ms = RT_sec * 1000,
  ) %>%
  dplyr::mutate(
    Subject = as.numeric(Subject),
    Matching = factor(
      Matching, levels = c("Matching", "Nonmatching")
    ),
    Identity = factor(
      Identity, levels = c("Self", "Mother","Stranger")
    ),
    Session = as.factor(Session),
    RT_ms = as.numeric(RT_ms),
    RT_sec = as.numeric(RT_sec),
    ACC = as.numeric(ACC),
  ) %>%
  dplyr::select(
    Subject, Matching, Identity, Session, RT_ms, RT_sec, ACC
  ) %>%
  dplyr::mutate(
    RT_sec = round(RT_sec, 3),
    RT_ms = round(RT_ms, 0)
  ) %>%
  dplyr::filter(
    RT_sec >= 0.2 & RT_sec <= 1.5,
    ACC == 1 | ACC == 0
  ) %>%
  dplyr::arrange(
    Subject, Matching, Identity, Session
  )

names(df)[25] <- "Paper s5 Exp 3"
summary(df[[25]])
```

## Experiment 4 (Identtiy = 3)
"Self", "Mother", "Stranger"
3:3:1
```{r}
df[[26]] <- read.csv(
  "../4_Data_Extraction/4_2_Open_Data/Paper_s5/Ps5_Exp4_raw.csv"
  ) %>%
  dplyr::select(
    Subject = subj_idx,
    Matching = matchness,
    Identity = Id_fig,
    RT_sec = rt,
    ACC = response,
  ) %>%
  dplyr::mutate(
    Session = 1,
    Identity = case_when(
      Identity == "self" ~ "Self",
      Identity == "mother" ~ "Mother",
      Identity == "stranger" ~ "Stranger",
    ),
    Matching = case_when(
      Matching == "yes" ~ "Matching",
      Matching == "no" ~ "Nonmatching"),
    RT_ms = RT_sec * 1000,
  ) %>%
  dplyr::mutate(
    Subject = as.numeric(Subject),
    Matching = factor(
      Matching, levels = c("Matching", "Nonmatching")
    ),
    Identity = factor(
      Identity, levels = c("Self", "Mother","Stranger")
    ),
    Session = as.factor(Session),
    RT_ms = as.numeric(RT_ms),
    RT_sec = as.numeric(RT_sec),
    ACC = as.numeric(ACC),
  ) %>%
  dplyr::select(
    Subject, Matching, Identity, Session, RT_ms, RT_sec, ACC
  ) %>%
  dplyr::mutate(
    RT_sec = round(RT_sec, 3),
    RT_ms = round(RT_ms, 0)
  ) %>%
  dplyr::filter(
    RT_sec >= 0.2 & RT_sec <= 1.5,
    ACC == 1 | ACC == 0
  ) %>%
  dplyr::arrange(
    Subject, Matching, Identity, Session
  )

names(df)[26] <- "Paper s5 Exp 4"
summary(df[[26]])
```