---
title: "data clean"
author: "yuki"
date: "2023-03-25"
output: html_document
---
# Package
```{r Package, warning = FALSE,message = FALSE}
# clean data
library(tidyr)
library(dplyr)
library(stringr)
library(R.matlab) # Paper s4 is from MATLAB
library(data.table) # some functions need it
# for ICC
library(psych)
# for DDM
library(hausekeep) # ez ddm
library(RWiener) # RW ddm
# Plot
library(ggplot2)
library(see)
library(patchwork)
# Parallel Computing
library(foreach)
library(parallel)
library(iterators)
library(doParallel)
# Meta Analysis
library(metafor) # Weighted average SHR

# My packages: yukiSH & yukiBP
# You can install them with ".tar.gz" or  from GitHub

# install.packages("./PACKAGES/yukiSH_0.0.2.tar.gz") # nolint
# devtools::install_github("yuki-961004/yukiSH") # nolint
library(yukiSH)

# install.packages("./PACKAGES/yukiBP_0.1.4.tar.gz") # nolint
# devtools::install_github("yuki-961004/yukiBP") # nolint
library(yukiBP)
```

# Data.Frame List
```{r Data.Frame List}
df <- list()
```

# Paper 0
## Experiment 1 (Identtiy = 3)
"Self", "Friend", "Stranger"
```{r Paper 0}
df[[1]] <- read.csv(
  "../4_Data_Extraction/4_1_Raw_Data/SPMT_raw.csv"
  ) %>%
  dplyr::filter(
    Emotion == "control",
    !is.na(BlockList.Sample),
    !(Subject %in% c(6008, 6015, 6031)),
  ) %>%
  dplyr::mutate(
    Matching = case_when(Match == "Match" ~ "Matching",
    Match == "Nonmatch" ~ "Nonmatching")
  ) %>%
  dplyr::mutate(
    Subject = as.numeric(Subject),
    Matching = factor(
      Matching, levels = c("Matching", "Nonmatching")),
    Identity = factor(
      Identity, levels = c("Self", "Friend", "Stranger")),
    Session = as.factor(Session),
    RT_ms = as.numeric(RT_ms),
    RT_sec = as.numeric(RT_sec),
    ACC = as.numeric(ACC),
  ) %>%
  dplyr::select(
    Subject, Matching, Identity, Session, RT_ms, RT_sec, ACC
  ) %>%
  dplyr::mutate(
    RT_sec = round(RT_sec, 3),
    RT_ms = round(RT_ms, 0)
  ) %>%
  dplyr::filter(
    RT_sec >= 0.2 & RT_sec <= 1.5,
    ACC == 1 | ACC == 0
  ) %>%
  dplyr::arrange(
    Subject, Matching, Identity, Session
  )

names(df)[1] <- "Paper 0 Exp 1"
summary(df[[1]])
write.csv(x = df[[1]], file = "./DATA/df_1.csv")
```

# Paper 6 
## Experiment 1 (Identtiy = 3)
"Self", "Partner", "Stranger"
```{r Paper 6}
df[[2]] <- read.csv(
  "../4_Data_Extraction/4_2_Open_Data/Paper_6/P6_Exp1_raw.csv"
  ) %>%
  dplyr::filter(
    Phase == 1,
    rt != "None"
  ) %>%
  dplyr::select(
    Subject = Pair.Number,
    Matching = Condition,
    Identity = Shape,
    Session = ShapeLoc,
    RT_sec = rt,
    ACC = corr
  ) %>%
  dplyr::mutate(
    Matching = case_when(
      Matching == "Match" ~ "Matching",
      Matching == "Mismatch" ~ "Nonmatching"
    ),
    Identity = case_when(
      Identity == "P1" ~ "Self",
      Identity == "P2" ~ "Partner",
      Identity == "Stranger" ~ "Stranger",
    ),
    Session = case_when(
      Session == "Top" ~ 1,
      Session == "Bottom" ~ 2
    ),
    RT_sec = as.numeric(RT_sec),
    RT_ms = RT_sec * 1000,
  ) %>%
  dplyr::mutate(
    Subject = as.numeric(Subject),
    Matching = factor(
      Matching, levels = c("Matching", "Nonmatching")
    ),
    Identity = factor(
      Identity, levels = c("Self", "Partner", "Stranger")
    ),
    Session = as.factor(Session),
    RT_ms = as.numeric(RT_ms),
    RT_sec = as.numeric(RT_sec),
    ACC = as.numeric(ACC),
  ) %>%
  dplyr::select(
    Subject, Matching, Identity, Session, RT_ms, RT_sec, ACC
  ) %>%
  dplyr::mutate(
    RT_sec = round(RT_sec, 3),
    RT_ms = round(RT_ms, 0)
  ) %>%
  dplyr::filter(
    RT_sec >= 0.2 & RT_sec <= 1.5,
    ACC == 1 | ACC == 0
  ) %>%
  dplyr::arrange(
    Subject, Matching, Identity, Session
  )

names(df)[2] <- "Paper 6 Exp 1"
summary(df[[2]])
write.csv(x = df[[2]], file = "./DATA/df_2.csv")
```

# Paper 46 (Dark Light Box)
## Experiment 2 (Identtiy = 2)
"Self", "Stranger"
```{r Paper 46}
df[[3]] <- read.csv(
  "../4_Data_Extraction/4_2_Open_Data/Paper_46/Exp2/P46_Exp2_raw.csv"
  ) %>%
  # 筛选可以分析的行
  dplyr::filter(
    rt != "None"
  ) %>%
  # 选择可以分析的列
  dplyr::select(
    Subject = Subject,
    Matching = Condition,
    Identity = Shape,
    Session = ShapeLoc,
    RT_sec = rt,
    ACC = corr,
  ) %>%
  # 转化为标准化的名称
  dplyr::mutate(
    Matching = case_when(Matching == "Match" ~ "Matching",
    Matching == "Mismatch" ~ "Nonmatching"),
    Session = case_when(
      Session == "Top" ~ 1,
      Session == "Bottom" ~ 2,
    ),
    RT_sec = as.numeric(RT_sec),
    RT_ms = RT_sec * 1000,
  ) %>%
  # 统一变量的属性
  dplyr::mutate(
    Subject = as.numeric(Subject),
    Matching = factor(
      Matching, levels = c("Matching", "Nonmatching")
    ),
    Identity = factor(
      Identity, levels = c("Self", "Stranger")
    ),
    Session = as.factor(Session),
    RT_ms = as.numeric(RT_ms),
    RT_sec = as.numeric(RT_sec),
    ACC = as.numeric(ACC),
  ) %>%
  dplyr::select(
    Subject, Matching, Identity, Session, RT_ms, RT_sec, ACC
  ) %>%
  dplyr::mutate(
    RT_sec = round(RT_sec, 3),
    RT_ms = round(RT_ms, 0)
  ) %>%
  dplyr::filter(
    RT_sec >= 0.2 & RT_sec <= 1.5,
    ACC == 1 | ACC == 0
  ) %>%
  dplyr::arrange(
    Subject, Matching, Identity, Session
  )

names(df)[3] <- "Paper 46 Exp 2"
summary(df[[3]])
write.csv(x = df[[3]], file = "./DATA/df_3.csv")
```

# Paper 51 
## Experiment 1 (Identtiy = 3)
"Self", "Celebrity", "Stranger"
```{r Paper 51 Experiment 1}
df[[4]] <- read.csv(
  "../4_Data_Extraction/4_2_Open_Data/Paper_51/P51_Exp1_raw.csv"
  ) %>%
  tidyr::separate(
    condition,
    into = c("Identity", "Match"),
    sep = "-shape_"
  ) %>%
  dplyr::mutate(
    Identity = case_when(
      Identity == "Self" ~ "Self",
      Identity == "Familiar" ~ "Celebrity",
      Identity == "Stranger" ~ "Stranger"
    ),
    Matching = case_when(
      Match == "Matched" ~ "Matching",
      Match == "Mismatched" ~ "Nonmatching"
    ),
    Session = case_when(
      Session == "S1" ~ 1,
      Session == "S2" ~ 2,
      Session == "S3" ~ 3,
      Session == "S4" ~ 4
    ),
  RT_ms = as.numeric(respond3.RT),
  RT_sec = RT_ms / 1000,
  ACC = as.numeric(respond3.ACC),
  ) %>%
  dplyr::mutate(
    Subjcet = as.numeric(Subject),
    Matching = factor(
      Matching, levels = c("Matching", "Nonmatching")
    ),
    Identity = factor(
      Identity, levels = c("Self", "Celebrity", "Stranger")
    ),
    Session = as.factor(Session),
    RT_ms = as.numeric(RT_ms),
    RT_sec = as.numeric(RT_sec),
    ACC = as.numeric(ACC),
  ) %>%
  dplyr::select(
    Subject, Matching, Identity, Session, RT_ms, RT_sec, ACC
  ) %>%
  dplyr::mutate(
    RT_sec = round(RT_sec, 3),
    RT_ms = round(RT_ms, 0)
  ) %>%
  dplyr::filter(
    RT_sec >= 0.2 & RT_sec <= 1.5,
    ACC == 1 | ACC == 0
  ) %>%
  dplyr::arrange(
    Subject, Matching, Identity, Session
  )

names(df)[4] <- "Paper 51 Exp 1"
summary(df[[4]])
write.csv(x = df[[4]], file = "./DATA/df_4.csv")
```

## Experiment 2 (Identtiy = 2)
"Self", "Celebrity"
```{r Paper 51 Experiment 2}
df[[5]] <- read.csv(
  "../4_Data_Extraction/4_2_Open_Data/Paper_51/P51_Exp2_raw.csv"
  ) %>%
  dplyr::filter(
    condition1level == "No cue"
  ) %>%
  tidyr::separate(
    condition1correct,
    into = c("Identity", "Matching"),
    sep = "-shape_"
  ) %>%
  dplyr::mutate(
    Subject = Subject,
    Identity = case_when(
      Identity == "Self" ~ "Self",
      Identity == "Familiar" ~ "Celebrity"
    ),
    Matching = case_when(
      Matching == "Matched" ~ "Matching",
      Matching == "Mismatched" ~ "Nonmatching"
    ),
    Session = 1,
    RT_ms = as.numeric(respond3.RT),
    RT_sec = RT_ms / 1000,
    ACC = as.numeric(respond3.ACC)
  ) %>%
  dplyr::mutate(
    Subjcet = as.numeric(Subject),
    Matching = factor(
      Matching, levels = c("Matching", "Nonmatching")
    ),
    Identity = factor(
      Identity, levels = c("Self", "Celebrity")
    ),
    Session = as.factor(Session),
    RT_ms = as.numeric(RT_ms),
    RT_sec = as.numeric(RT_sec),
    ACC = as.numeric(ACC),
  ) %>%
  dplyr::select(
    Subject, Matching, Identity, Session, RT_ms, RT_sec, ACC
  ) %>%
  dplyr::mutate(
    RT_sec = round(RT_sec, 3),
    RT_ms = round(RT_ms, 0)
  ) %>%
  dplyr::filter(
    RT_sec >= 0.2 & RT_sec <= 1.5,
    ACC == 1 | ACC == 0
  ) %>%
  dplyr::arrange(
    Subject, Matching, Identity, Session
  )

names(df)[5] <- "Paper 51 Exp 2"
summary(df[[5]])
write.csv(x = df[[5]], file = "./DATA/df_5.csv")
```

# Paper 54 
## Experiment 1 (Identtiy = 4)
"Self", "Mother","none", "Acquaintance"
```{r Paper 54 Experiment 1}
df[[6]] <- read.csv(
  "../4_Data_Extraction/4_2_Open_Data/Paper_54/P54_Exp1_raw.csv"
  ) %>%
  dplyr::filter(
    Procedure.Trial. == "FLproc"
  ) %>%
  dplyr::mutate(
    Subject = as.numeric(Subject),
    Matching = case_when(
      FLbed == "comp" ~ "Matching",
      FLbed == "incomp" ~ "Nonmatching"
    ),
    Identity = case_when(
      flanker == "Ich" ~ "Self",
      flanker == "Mutter" ~ "Mother",
      flanker == "none" ~ "none",
      flanker == "Bekannter" ~ "Acquaintance"
    ),
    Session = 1,
    RT_ms = fl.RT,
    RT_sec = fl.RT / 1000,
    ACC = as.numeric(fl.ACC)
  ) %>%
  dplyr::mutate(
    Subjcet = as.numeric(Subject),
    Matching = factor(
      Matching, levels = c("Matching", "Nonmatching")
    ),
    Identity = factor(
      Identity, levels = c("Self", "Mother", "none", "Acquaintance")
    ),
    Session = as.factor(Session),
    RT_ms = as.numeric(RT_ms),
    RT_sec = as.numeric(RT_sec),
    ACC = as.numeric(ACC),
  ) %>%
  dplyr::select(
    Subject, Matching, Identity, Session, RT_ms, RT_sec, ACC
  ) %>%
  dplyr::mutate(
    RT_sec = round(RT_sec, 3),
    RT_ms = round(RT_ms, 0)
  ) %>%
  dplyr::filter(
    RT_sec >= 0.2 & RT_sec <= 1.5,
    ACC == 1 | ACC == 0
  ) %>%
  dplyr::arrange(
    Subject, Matching, Identity, Session
  )

names(df)[6] <- "Paper 54 Exp 1"
summary(df[[6]])
write.csv(x = df[[6]], file = "./DATA/df_6.csv")
```

## Experiment 3 (Identtiy = 3)
"Self", "Mother", "Acquaintance"
```{r Paper 54 Experiment 3}
df[[7]] <- read.csv(
  "../4_Data_Extraction/4_2_Open_Data/Paper_54/P54_Exp3_raw.csv"
  ) %>%
  dplyr::filter(
    Procedure == "RPproc"
  ) %>%
  dplyr::mutate(
    Subject = as.numeric(Subject),
    Matching = case_when(
      Match == "comp" ~ "Matching",
      Match == "incomp" ~ "Nonmatching"
    ),
    Identity = case_when(
      Identity == "Ich" ~ "Self",
      Identity == "Mutter" ~ "Mother",
      Identity == "Bekannter" ~ "Acquaintance"
    ),
    Session = 1,
    RT_ms = RT,
    RT_sec = RT / 1000,
    ACC = as.numeric(ACC)
  ) %>%
  dplyr::mutate(
    Subjcet = as.numeric(Subject),
    Matching = factor(
      Matching, levels = c("Matching", "Nonmatching")
    ),
    Identity = factor(
      Identity, levels = c("Self", "Mother", "Acquaintance")
    ),
    Session = as.factor(Session),
    RT_ms = as.numeric(RT_ms),
    RT_sec = as.numeric(RT_sec),
    ACC = as.numeric(ACC),
  ) %>%
  dplyr::select(
    Subject, Matching, Identity, Session, RT_ms, RT_sec, ACC
  ) %>%
  dplyr::mutate(
    RT_sec = round(RT_sec, 3),
    RT_ms = round(RT_ms, 0)
  ) %>%
  dplyr::filter(
    RT_sec >= 0.2 & RT_sec <= 1.5,
    ACC == 1 | ACC == 0
  ) %>%
  dplyr::arrange(
    Subject, Matching, Identity, Session
  )

names(df)[7] <- "Paper 54 Exp 3"
summary(df[[7]])
write.csv(x = df[[7]], file = "./DATA/df_7.csv")
```

# Paper n4
## Experiment 1 (Identtiy = 3)
"Self", "Friend", "Stranger"
```{r Paper n4 Experiment 1}
df[[8]] <- read.csv(
  "../4_Data_Extraction/4_2_Open_Data/Paper_n4/Pn4_Exp1_raw.csv"
  ) %>%
  dplyr::filter(
    blocktype == "mixed"
  ) %>%
  dplyr::mutate(
    Subject = as.numeric(subject),
    Matching = case_when(
      type == "match" ~ "Matching",
      type == "nonmatch" ~ "Nonmatching"
    ),
    Identity = as.character(shape),
    Session = 1,
    RT_ms = as.numeric(latency),
    RT_sec = RT_ms / 1000,
    ACC = as.numeric(correct)
  ) %>%
  dplyr::mutate(
    Subjcet = as.numeric(Subject),
    Matching = factor(
      Matching, levels = c("Matching", "Nonmatching")
    ),
    Identity = factor(
      Identity, levels = c("Self", "Friend", "Stranger")
    ),
    Session = as.factor(Session),
    RT_ms = as.numeric(RT_ms),
    RT_sec = as.numeric(RT_sec),
    ACC = as.numeric(ACC),
  ) %>%
  dplyr::select(
    Subject, Matching, Identity, Session, RT_ms, RT_sec, ACC
  ) %>%
  dplyr::mutate(
    RT_sec = round(RT_sec, 3),
    RT_ms = round(RT_ms, 0)
  ) %>%
  dplyr::filter(
    RT_sec >= 0.2 & RT_sec <= 1.5,
    ACC == 1 | ACC == 0
  ) %>%
  dplyr::arrange(
    Subject, Matching, Identity, Session
  )

names(df)[8] <- "Papaer n4 Exp 1"
summary(df[[8]])
write.csv(x = df[[8]], file = "./DATA/df_8.csv")
```

# Paper n13
## Experiment 1 (Identtiy = 3)
"Self", "Friend", "Stranger"
```{r Paper n13 Experiment 1}
df[[9]] <- read.csv(
  "../4_Data_Extraction/4_2_Open_Data/Paper_n13/Exp1/Pn13_Exp1_raw.csv"
  ) %>%
  dplyr::select(
    Subject,
    Shape = Stimulus,
    Label = Word,
    CloseShape,
    MediumShape,
    FarShape,
    RT = Target.RT,
    ACC = Target.ACC
  ) %>%
  dplyr::mutate(
    # 需要先生成Identity(Shape)，然后在判断是否Shape == Label
    Identity = case_when(
      Shape == CloseShape ~ "Self",
      Shape == MediumShape ~ "Friend",
      Shape == FarShape ~ "Stranger",
      TRUE ~ Shape # 存在NA
    ),
    Matching = case_when(
      Identity == Label ~ "Matching",
      Identity != Label ~ "Nonmatching",
    ),
    Session = 1,
    RT_ms = as.numeric(RT),
    RT_sec = RT_ms / 1000,
    ACC = as.numeric(ACC),
  ) %>%
  dplyr::mutate(
    Subjcet = as.numeric(Subject),
    Matching = factor(
      Matching, levels = c("Matching", "Nonmatching")
    ),
    Identity = factor(
      Identity, levels = c("Self", "Friend", "Stranger")
    ),
    Session = as.factor(Session),
    RT_ms = as.numeric(RT_ms),
    RT_sec = as.numeric(RT_sec),
    ACC = as.numeric(ACC),
  ) %>%
  dplyr::select(
    Subject, Matching, Identity, Session, RT_ms, RT_sec, ACC
  ) %>%
  dplyr::mutate(
    RT_sec = round(RT_sec, 3),
    RT_ms = round(RT_ms, 0)) %>%
  dplyr::filter(
    RT_sec >= 0.2 & RT_sec <= 1.5,
    ACC == 1 | ACC == 0
  ) %>%
  dplyr::arrange(
    Subject, Matching, Identity, Session
  )

names(df)[9] <- "Papaer n13 Exp 1"
summary(df[[9]])
write.csv(x = df[[9]], file = "./DATA/df_9.csv")
```

## Experiment 3 (Identtiy = 3)
"Self", "Father", "Stranger"
```{r Paper n13 Experiment 3}
df[[10]] <- read.csv(
  "../4_Data_Extraction/4_2_Open_Data/Paper_n13/Exp3/Pn13_Exp3_raw.csv"
  ) %>%
  dplyr::select(
    Subject,
    Shape = Stimulus,
    Label = Word,
    CloseShape,
    MediumShape,
    FarShape,
    RT = Target.RT,
    ACC = Target.ACC) %>%
  dplyr::mutate(
    Identity = case_when(
      Shape == CloseShape ~ "Self",
      Shape == MediumShape ~ "Father",
      Shape == FarShape ~ "Stranger",
      TRUE ~ Shape),
    Matching = case_when(
      Identity == Label ~ "Matching",
      Identity != Label ~ "Nonmatching",
    ),
    Session = 1,
    RT_ms = as.numeric(RT),
    RT_sec = RT_ms / 1000,
    ACC = as.numeric(ACC),
  ) %>%
  dplyr::mutate(
    Subjcet = as.numeric(Subject),
    Matching = factor(
      Matching, levels = c("Matching", "Nonmatching")
    ),
    Identity = factor(
      Identity, levels = c("Self", "Father", "Stranger")
    ),
    Session = as.factor(Session),
    RT_ms = as.numeric(RT_ms),
    RT_sec = as.numeric(RT_sec),
    ACC = as.numeric(ACC),
  ) %>%
  dplyr::select(
    Subject, Matching, Identity, Session, RT_ms, RT_sec, ACC
  ) %>%
  dplyr::mutate(
    RT_sec = round(RT_sec, 3),
    RT_ms = round(RT_ms, 0)
  ) %>%
  dplyr::filter(
    RT_sec >= 0.2 & RT_sec <= 1.5,
    ACC == 1 | ACC == 0
  ) %>%
  dplyr::arrange(
    Subject, Matching, Identity, Session
  )

names(df)[10] <- "Papaer n13 Exp 3"
summary(df[[10]])
write.csv(x = df[[10]], file = "./DATA/df_10.csv")
```

## Experiment 4 (Identtiy = 3)
"Self", "Friend", "Stranger"
```{r Paper n13 Experiment 4}
df[[11]] <- read.csv(
  "../4_Data_Extraction/4_2_Open_Data/Paper_n13/Exp4/Pn13_Exp4_raw.csv"
  ) %>%
  dplyr::select(
    Subject,
    Shape = Stimulus,
    Label = Word,
    CloseShape,
    MediumShape,
    FarShape,
    RT = Target.RT,
    ACC = Target.ACC
    ) %>%
  dplyr::mutate(
    Identity = case_when(
      Shape == CloseShape ~ "Self",
      Shape == MediumShape ~ "Friend",
      Shape == FarShape ~ "Stranger",
      TRUE ~ Shape
      ),
    Matching = case_when(
      Identity == Label ~ "Matching",
      Identity != Label ~ "Nonmatching",
    ),
    Session = 1,
    RT_ms = as.numeric(RT),
    RT_sec = RT_ms / 1000,
    ACC = as.numeric(ACC),
    ) %>%
  dplyr::mutate(
    Subjcet = as.numeric(Subject),
    Matching = factor(
      Matching, levels = c("Matching", "Nonmatching")
      ),
    Identity = factor(
      Identity, levels = c("Self", "Friend", "Stranger")
      ),
    Session = as.factor(Session),
    RT_ms = as.numeric(RT_ms),
    RT_sec = as.numeric(RT_sec),
    ACC = as.numeric(ACC),
    ) %>%
  dplyr::select(
    Subject, Matching, Identity, Session, RT_ms, RT_sec, ACC
    ) %>%
  dplyr::mutate(
    RT_sec = round(RT_sec, 3),
    RT_ms = round(RT_ms, 0)) %>%
  dplyr::filter(
    RT_sec >= 0.2 & RT_sec <= 1.5,
    ACC == 1 | ACC == 0
    ) %>%
  dplyr::arrange(
    Subject, Matching, Identity, Session
    )

names(df)[11] <- "Papaer n13 Exp 4"
summary(df[[11]])
write.csv(x = df[[11]], file = "./DATA/df_11.csv")
```

# Paper n16
## Experiment 1 (Identtiy = 2)
"Self", "Friend"
```{r Paper n16 Experiment 1}
df[[12]] <- read.csv(
  "../4_Data_Extraction/4_2_Open_Data/Paper_n16/Pn16_Exp1_raw.csv"
  ) %>%
  dplyr::select(
    Subject = Participant..,
    Matching = Trial.Type,
    Identity = Shape.Association,
    RT_ms = Reponse.Time,
    ACC = Target.Accuracy
    ) %>%
  dplyr::mutate(
    Session = 1,
    RT_ms = as.numeric(RT_ms),
    RT_sec = RT_ms / 1000
    ) %>%
  dplyr::mutate(
    Subjcet = as.numeric(Subject),
    Matching = factor(
      Matching, levels = c("Matching", "Nonmatching")
      ),
    Identity = factor(
      Identity, levels = c("Self", "Friend")
      ),
    Session = as.factor(Session),
    RT_ms = as.numeric(RT_ms),
    RT_sec = as.numeric(RT_sec),
    ACC = as.numeric(ACC),
    ) %>%
  dplyr::select(
    Subject, Matching, Identity, Session, RT_ms, RT_sec, ACC
    ) %>%
  dplyr::mutate(
    RT_sec = round(RT_sec, 3),
    RT_ms = round(RT_ms, 0)
    ) %>%
  dplyr::filter(
    RT_sec >= 0.2 & RT_sec <= 1.5,
    ACC == 1 | ACC == 0
    ) %>%
  dplyr::arrange(
    Subject, Matching, Identity, Session
    )

names(df)[12] <- "Papaer n16 Exp 1"
summary(df[[12]])
write.csv(x = df[[12]], file = "./DATA/df_12.csv")
```

## Experiment 2 (Identtiy = 2)
"Self", "Friend"
```{r Paper n16 Experiment 2}
df[[13]] <- read.csv(
  "../4_Data_Extraction/4_2_Open_Data/Paper_n16/Pn16_Exp2_raw.csv"
  ) %>%
  dplyr::select(
    Subject = Participant,
    Matching = Trial.Type,
    Identity = Shape.Association,
    RT_ms = Response.Time,
    ACC = Target.Accuracy
    ) %>%
  dplyr::mutate(
    Session = 1,
    RT_ms = as.numeric(RT_ms),
    RT_sec = RT_ms / 1000
    ) %>%
  dplyr::mutate(
    Subjcet = as.numeric(Subject),
    Matching = factor(
      Matching, levels = c("Matching", "Nonmatching")
      ),
    Identity = factor(
      Identity, levels = c("Self", "Friend")
      ),
    Session = as.factor(Session),
    RT_ms = as.numeric(RT_ms),
    RT_sec = as.numeric(RT_sec),
    ACC = as.numeric(ACC),
    ) %>%
  dplyr::select(
    Subject, Matching, Identity, Session, RT_ms, RT_sec, ACC
    ) %>%
  dplyr::mutate(
    RT_sec = round(RT_sec, 3),
    RT_ms = round(RT_ms, 0)) %>%
  dplyr::filter(
    RT_sec >= 0.2 & RT_sec <= 1.5,
    ACC == 1 | ACC == 0
    ) %>%
  dplyr::arrange(
    Subject, Matching, Identity, Session
    )

names(df)[13] <- "Papaer n16 Exp 2"
summary(df[[13]])
write.csv(x = df[[13]], file = "./DATA/df_13.csv")
```

## Experiment 3 (Identtiy = 2)
"Self", "Friend"
```{r Paper n16 Experiment 3}
df[[14]] <- read.csv(
  "../4_Data_Extraction/4_2_Open_Data/Paper_n16/Pn16_Exp3_raw.csv"
  ) %>%
  dplyr::select(
    Subject = Participant,
    Matching = Trial.Type,
    Identity = Shape.Association,
    RT_ms = Response.Time,
    ACC = Target.Accuracy
    ) %>%
  dplyr::mutate(
    Session = 1,
    RT_ms = as.numeric(RT_ms),
    RT_sec = RT_ms / 1000
    ) %>%
  dplyr::mutate(
    Subjcet = as.numeric(Subject),
    Matching = factor(
      Matching, levels = c("Matching", "Nonmatching")
      ),
    Identity = factor(
      Identity, levels = c("Self", "Friend")
      ),
    Session = as.factor(Session),
    RT_ms = as.numeric(RT_ms),
    RT_sec = as.numeric(RT_sec),
    ACC = as.numeric(ACC),
    ) %>%
  dplyr::select(
    Subject, Matching, Identity, Session, RT_ms, RT_sec, ACC
    ) %>%
  dplyr::mutate(
    RT_sec = round(RT_sec, 3),
    RT_ms = round(RT_ms, 0)
    ) %>%
  dplyr::filter(
    RT_sec >= 0.2 & RT_sec <= 1.5,
    ACC == 1 | ACC == 0
    ) %>%
  dplyr::arrange(
    Subject, Matching, Identity, Session
    )

names(df)[14] <- "Papaer n16 Exp 3"
summary(df[[14]])
write.csv(x = df[[14]], file = "./DATA/df_14.csv")
```

# Paper n23
## Experiment 1 (Identtiy = 3)
"Self", "Friend", "Stranger"
```{r Paper n23 Experiment 1}
df[[15]] <- read.csv(
  "../4_Data_Extraction/4_2_Open_Data/Paper_n23/Pn23_Exp1_raw.csv"
  ) %>%
  dplyr::select(
    Subject = Subject,
    Matching = Correctanswer,
    Identity = Shape,
    Session = Group,
    RT_ms = iti.RT,
    ACC = iti.ACC,
    ) %>%
  dplyr::mutate(
    Matching = case_when(
      Matching == "j" ~ "Matching",
      Matching == "f" ~ "Nonmatching"),
    RT_ms = as.numeric(RT_ms),
    RT_sec = RT_ms / 1000,
    ) %>%
  dplyr::mutate(
    Subjcet = as.numeric(Subject),
    Matching = factor(
      Matching, levels = c("Matching", "Nonmatching")
      ),
    Identity = factor(
      Identity, levels = c("Self", "Friend", "Stranger")
      ),
    Session = as.factor(Session),
    RT_ms = as.numeric(RT_ms),
    RT_sec = as.numeric(RT_sec),
    ACC = as.numeric(ACC),
    ) %>%
  dplyr::select(
    Subject, Matching, Identity, Session, RT_ms, RT_sec, ACC
    ) %>%
  dplyr::mutate(
    RT_sec = round(RT_sec, 3),
    RT_ms = round(RT_ms, 0)
    ) %>%
  dplyr::filter(
    RT_sec >= 0.2 & RT_sec <= 1.5,
    ACC == 1 | ACC == 0
    ) %>%
  dplyr::arrange(
    Subject, Matching, Identity, Session
    )

names(df)[15] <- "Papaer n23 Exp 1"
summary(df[[15]])
write.csv(x = df[[15]], file = "./DATA/df_15.csv")
```

# Paper 95 (Face)
## Experiment 1 (Identtiy = 3)
"Self", "Friend", "Stranger"
```{r Paper 95 Experiment 1}
df[[16]] <- read.csv(
  "../4_Data_Extraction/4_2_Open_Data/Paper_95/P95_Exp1_raw.csv"
  ) %>%
  dplyr::filter(
    PracticeMode == "No"
  ) %>%
  dplyr::select(
    Subject,
    Label = Cue,
    Shape = Stimulus,
    Session = Face_Gender,
    RT_ms = Cue.RT,
    ACC = Cue.ACC
  ) %>%
  dplyr::mutate(
    Shape = case_when(
      Shape == "shape1.jpg" ~ "Self",
      Shape == "shape2.jpg" ~ "Friend",
      Shape == "shape3.jpg" ~ "Stranger",
      is.na(Shape) ~ NA_character_,
      TRUE ~ Shape
    ),
    Label = case_when(
      Label == "You" ~ "Self",
      Label == "Friend" ~ "Friend",
      Label == "Stranger" ~ "Stranger",
      is.na(Label) ~ NA_character_,
      TRUE ~ Label
    ),
    Matching = case_when(
      Shape == Label ~ "Matching",
      Shape != Label ~ "Nonmatching"
    ),
    Identity = Shape,
    Session = case_when(
      Session == "F" ~ 1,
      Session == "M" ~ 2
    ),
    RT_ms = as.numeric(RT_ms),
    RT_sec = RT_ms / 1000
  ) %>%
  dplyr::mutate(
    Subjcet = as.numeric(Subject),
    Matching = factor(
      Matching, levels = c("Matching", "Nonmatching")
    ),
    Identity = factor(
      Identity, levels = c("Self", "Friend", "Stranger")
    ),
    Session = as.factor(Session),
    RT_ms = as.numeric(RT_ms),
    RT_sec = as.numeric(RT_sec),
    ACC = as.numeric(ACC),
  ) %>%
  dplyr::select(
    Subject, Matching, Identity, Session, RT_ms, RT_sec, ACC
  ) %>%
  dplyr::mutate(
    RT_sec = round(RT_sec, 3),
    RT_ms = round(RT_ms, 0)
  ) %>%
  dplyr::filter(
    RT_sec >= 0.2 & RT_sec <= 1.5,
    ACC == 1 | ACC == 0
  ) %>%
  dplyr::arrange(
    Subject, Matching, Identity, Session
  )

names(df)[16] <- "Paper 95 Exp 1"
summary(df[[16]])
write.csv(x = df[[16]], file = "./DATA/df_16.csv")
```

## Experiment 2 (Identtiy = 3)
"Self", "Friend", "Stranger"
```{r Paper 95 Experiment 2}
df[[17]] <- read.csv(
  "../4_Data_Extraction/4_2_Open_Data/Paper_95/P95_Exp2_raw.csv"
  ) %>%
  dplyr::filter(
    PracticeMode == "No"
  ) %>%
  dplyr::select(
    Subject,
    Label = Cue,
    Shape = Stimulus,
    Session = Face_Gender,
    RT_ms = Stimulus.RT,
    ACC = Stimulus.ACC
  ) %>%
  dplyr::mutate(
    Shape = case_when(
      Shape == "shape1.jpg" ~ "Self",
      Shape == "shape2.jpg" ~ "Friend",
      Shape == "shape3.jpg" ~ "Stranger",
      is.na(Shape) ~ NA_character_,
      TRUE ~ Shape
    ),
    Label = case_when(
      Label == "You" ~ "Self",
      Label == "Friend" ~ "Friend",
      Label == "Stranger" ~ "Stranger",
      is.na(Label) ~ NA_character_,
      TRUE ~ Label
    ),
    Matching = case_when(
      Shape == Label ~ "Matching",
      Shape != Label ~ "Nonmatching"
    ),
    Identity = Shape,
    Session = case_when(
      Session == "F" ~ 1,
      Session == "M" ~ 2
    ),
    RT_ms = as.numeric(RT_ms),
    RT_sec = RT_ms / 1000
  ) %>%
  dplyr::mutate(
    Subjcet = as.numeric(Subject),
    Matching = factor(
      Matching, levels = c("Matching", "Nonmatching")
    ),
    Identity = factor(
      Identity, levels = c("Self", "Friend", "Stranger")
    ),
    Session = as.factor(Session),
    RT_ms = as.numeric(RT_ms),
    RT_sec = as.numeric(RT_sec),
    ACC = as.numeric(ACC),
  ) %>%
  dplyr::select(
    Subject, Matching, Identity, Session, RT_ms, RT_sec, ACC
  ) %>%
  dplyr::mutate(
    RT_sec = round(RT_sec, 3),
    RT_ms = round(RT_ms, 0)
  ) %>%
  dplyr::filter(
    RT_sec >= 0.2 & RT_sec <= 1.5,
    ACC == 1 | ACC == 0
  ) %>%
  dplyr::arrange(
    Subject, Matching, Identity, Session
  )

names(df)[17] <- "Paper 95 Exp 2"
summary(df[[17]])
write.csv(x = df[[17]], file = "./DATA/df_17.csv")
```

# Paper s1 (Face)
## Experiment 1 (Identtiy = 2)
"Self", "Stranger"
```{r Paper s1 Experiment 1}
df_Ps1_E1 <- read.csv(
  "../4_Data_Extraction/4_2_Open_Data/Paper_s1/Ps1_Exp1_raw.csv"
  ) %>%
  dplyr::select(
    Subject = Participant.Public.ID,
    Match = P_Orginal,
    Identity = P_Group,
    RT_ms = Reaction.Time,
    ACC = Correct
  ) %>%
  dplyr::mutate(
    Matching = case_when(
      Match == "JA" ~ "Matching",
      Match == "NEIN" ~ "Nonmatching"
    ),
    Identity = case_when(
      Identity == "User" ~ "Self",
      Identity == "Other" ~ "Stranger"
    ),
    Session = 1,
    RT_ms = as.numeric(RT_ms),
    RT_sec = RT_ms / 1000,
    ACC = as.numeric(ACC)
    )

df_Subject_ID <- df_Ps1_E1 %>% # nolint
  dplyr::group_by(
    Subject
  ) %>%
  dplyr::summarise(
    count = n()
  ) %>%
  dplyr::mutate(
    Subject_ID = row_number()
  ) %>%
  dplyr::select(
    Subject, Subject_ID
  )

df[[18]] <- df_Ps1_E1 %>%
  dplyr::left_join(
    df_Subject_ID,
    by = "Subject"
  ) %>%
  dplyr::mutate(
    Subject = Subject_ID
  ) %>%
  dplyr::mutate(
    Subjcet = as.numeric(Subject),
    Matching = factor(
      Matching, levels = c("Matching", "Nonmatching")
    ),
    Identity = factor(
      Identity, levels = c("Self", "Stranger")
    ),
    Session = as.factor(Session),
    RT_ms = as.numeric(RT_ms),
    RT_sec = as.numeric(RT_sec),
    ACC = as.numeric(ACC),
  ) %>%
  dplyr::select(
    Subject, Matching, Identity, Session, RT_ms, RT_sec, ACC
  ) %>%
  dplyr::mutate(
    RT_sec = round(RT_sec, 3),
    RT_ms = round(RT_ms, 0)
  ) %>%
  dplyr::filter(
    RT_sec >= 0.2 & RT_sec <= 1.5,
    ACC == 1 | ACC == 0
  ) %>%
  dplyr::arrange(
    Subject, Matching, Identity, Session
  )

rm(df_Subject_ID, df_Ps1_E1)

names(df)[18] <- "Paper s1 Exp 1"
summary(df[[18]])
write.csv(x = df[[18]], file = "./DATA/df_18.csv")
```

# Paper s2
## Experiment 1 (Identtiy = 2)
"Self", "Stranger"
```{r Paper s2 Experiment 1}
df[[19]] <- read.csv(
  "../4_Data_Extraction/4_2_Open_Data/Paper_s2/Ps2_Exp1_raw.csv"
  ) %>%
  dplyr::filter(
    Session != 3,
    !(Subject %in% c(6205, 6209, 6223)),
  ) %>%
  dplyr::select(
    Subject = Subject,
    Matching = CorrectAnswer,
    Identity = identity,
    Session = Session,
    RT = Target.RT,
    ACC = Target.ACC
  ) %>%
  dplyr::mutate(
    Matching = case_when(
      Matching == "m" ~ "Matching",
      Matching == "k" ~ "Nonmatching"
    ),
    Identity = case_when(
      Identity == "self" ~ "Self",
      Identity == "other" ~ "Stranger"
    ),
    RT_ms = as.numeric(RT),
    RT_sec = RT_ms / 1000,
  ) %>%
  dplyr::mutate(
    Subjcet = as.numeric(Subject),
    Matching = factor(
      Matching, levels = c("Matching", "Nonmatching")
    ),
    Identity = factor(
      Identity, levels = c("Self", "Stranger")
    ),
    Session = as.factor(Session),
    RT_ms = as.numeric(RT_ms),
    RT_sec = as.numeric(RT_sec),
    ACC = as.numeric(ACC),
  ) %>%
  dplyr::select(
    Subject, Matching, Identity, Session, RT_ms, RT_sec, ACC
  ) %>%
  dplyr::mutate(
    RT_sec = round(RT_sec, 3),
    RT_ms = round(RT_ms, 0)
  ) %>%
  dplyr::filter(
    RT_sec >= 0.2 & RT_sec <= 1.5,
    ACC == 1 | ACC == 0
  ) %>%
  dplyr::arrange(
    Subject, Matching, Identity, Session
  )

names(df)[19] <- "Paper s2 Exp 1"
summary(df[[19]])
write.csv(x = df[[19]], file = "./DATA/df_19.csv")
```

# Paper s3
## Experiment 1 (Identtiy = 3)
"Self", "Friend", "Stranger"
```{r Paper s3 Experiment 1}
df[[20]] <- read.csv(
  "../4_Data_Extraction/4_2_Open_Data/Paper_s3/Ps3_Exp1_raw.csv"
  ) %>%
  dplyr::select(
    Subject = Subject,
    Session = Session,
    Group = Block,
    Shape = SelfRelated,
    Label = Question, 
    RT_ms = RT,
    ACC = ACC,
  ) %>%
  dplyr::mutate(
    Label = case_when(
      Label == "You" ~ "Self",
      TRUE ~ Label),
    Matching = case_when(
      Shape == Label ~ "Matching",
      Shape != Label ~ "Nonmatching"),
    RT_sec = RT_ms / 1000,
    Identity = Shape
  ) %>%
  dplyr::mutate(
    Subjcet = as.numeric(Subject),
    Matching = factor(
      Matching, levels = c("Matching", "Nonmatching")
    ),
    Identity = factor(
      Identity, levels = c("Self", "Friend","Stranger")
    ),
    Session = as.factor(Session),
    RT_ms = as.numeric(RT_ms),
    RT_sec = as.numeric(RT_sec),
    ACC = as.numeric(ACC),
  ) %>%
  dplyr::select(
    Subject, Matching, Identity, Session, RT_ms, RT_sec, ACC
  ) %>%
  dplyr::mutate(
    RT_sec = round(RT_sec, 3),
    RT_ms = round(RT_ms, 0)
  ) %>%
  dplyr::filter(
    RT_sec >= 0.2 & RT_sec <= 1.5,
    ACC == 1 | ACC == 0
  ) %>%
  dplyr::arrange(
    Subject, Matching, Identity, Session
  )

names(df)[20] <- "Paper s3 Exp 1"
summary(df[[20]])
write.csv(x = df[[20]], file = "./DATA/df_20.csv")
```

```{r function read.mat}
read.mat <- function(list) {
  
  res <- list()
  
  for (i in 1:length(list)) {

    list_mat <- list[[i]]

    df_rt <- data.frame(
      RT_1 = list_mat$TestRt[,1],
      RT_2 = list_mat$TestRt[,2],
      RT_3 = list_mat$TestRt[,3],
      RT_4 = list_mat$TestRt[,4]
      ) %>%
      tidyr::pivot_longer(
        cols = starts_with("RT_"),
        names_to = "Block",
        names_prefix = "RT_",
        values_to = "RT"
      ) 
      
    df_acc <- data.frame(
      ACC_1 = list_mat$Correct[, 1],
      ACC_2 = list_mat$Correct[, 2],
      ACC_3 = list_mat$Correct[, 3],
      ACC_4 = list_mat$Correct[, 4]
      ) %>%
      tidyr::pivot_longer(
        cols = starts_with("ACC_"),
        names_to = "Block",
        names_prefix = "ACC_",
        values_to = "ACC"
      ) %>%
      dplyr::select(-Block)
    
    df_sha <- data.frame(
      Shape_1 = list_mat$Tshape[, 1],
      Shape_2 = list_mat$Tshape[, 2],
      Shape_3 = list_mat$Tshape[, 3],
      Shape_4 = list_mat$Tshape[, 4]
      ) %>%
      tidyr::pivot_longer(
        cols = starts_with("Shape_"),
        names_to = "Block",
        names_prefix = "Shape_",
        values_to = "Shape"
      ) %>%
      dplyr::select(-Block)
    
    df_lab <- data.frame(
      Label_1 = list_mat$Tlabel[, 1],
      Label_2 = list_mat$Tlabel[, 2],
      Label_3 = list_mat$Tlabel[, 3],
      Label_4 = list_mat$Tlabel[, 4]
      ) %>%
      tidyr::pivot_longer(
        cols = starts_with("Label_"),
        names_to = "Block",
        names_prefix = "Label_",
        values_to = "Label"
      ) %>%
      dplyr::select(-Block)
    
    df_mat <- data.frame(
      Subject = list_mat$num,
      Session = list_mat$ses,
      df_sha, df_lab,
      df_rt, df_acc
    )
    
    res[[i]] <- df_mat
  }

  df <- do.call(rbind, res)

  return(df)

}
```

# Paper s4
## Experiment 1 (Identtiy = 3)
"Self", "Friend", "Stranger"
```{r Paper s4 Experiment 1}
# 获取文件夹内所有满足条件的文件名
file_list <- list.files(
  path = "../4_Data_Extraction/4_2_Open_Data/Paper_s4/Source/",
  pattern = "^PractExperiment_1.*\\.mat$",
  full.names = TRUE
)

# 创建一个空的列表来存储读取的.mat文件
list_mat_e1 <- list()

# 循环读取文件并存储到列表中
for (file in file_list) {
  mat_data <- R.matlab::readMat(file)
  list_mat_e1[[basename(file)]] <- mat_data
}

rm(file, file_list)

df[[21]] <- read.mat(
  list = list_mat_e1
  ) %>%
  dplyr::mutate(
    Matching = case_when(
      Shape == Label ~ "Matching",
      Shape != Label ~ "Nonmatching"),
    Identity = case_when(
      Shape == 1 ~ "Self",
      Shape == 2 ~ "Friend",
      Shape == 3 ~ "Stranger"
    ),
    RT_ms = RT,
    RT_sec = RT / 1000,
    ) %>%
  dplyr::mutate(
    Subjcet = as.numeric(Subject),
    Matching = factor(
      Matching, levels = c("Matching", "Nonmatching")
    ),
    Identity = factor(
      Identity, levels = c("Self", "Friend","Stranger")
    ),
    Session = as.factor(Session),
    RT_ms = as.numeric(RT_ms),
    RT_sec = as.numeric(RT_sec),
    ACC = as.numeric(ACC),
  ) %>%
  dplyr::select(
    Subject, Matching, Identity, Session, RT_ms, RT_sec, ACC
  ) %>%
  dplyr::mutate(
    RT_sec = round(RT_sec, 3),
    RT_ms = round(RT_ms, 0)
  ) %>%
  dplyr::filter(
    RT_sec >= 0.2 & RT_sec <= 1.5,
    ACC == 1 | ACC == 0
  ) %>%
  dplyr::arrange(
    Subject, Matching, Identity, Session
  )

names(df)[21] <- "Paper s4 Exp 1"
summary(df[[21]])
write.csv(x = df[[21]], file = "./DATA/df_21.csv")
```

# Paper s4
## Experiment 2 (Identtiy = 3)
"Self", "Friend", "Stranger"
```{r Paper s4 Experiment 2}
# 获取文件夹内所有满足条件的文件名
file_list <- list.files(
  path = "../4_Data_Extraction/4_2_Open_Data/Paper_s4/Source/",
  pattern = "^PractExperiment_2.*\\.mat$",
  full.names = TRUE
)

# 创建一个空的列表来存储读取的.mat文件
list_mat_e2 <- list()

# 循环读取文件并存储到列表中
for (file in file_list) {
  mat_data <- R.matlab::readMat(file)
  list_mat_e2[[basename(file)]] <- mat_data
}

rm(file, file_list)

df[[22]] <- read.mat(list = list_mat_e2) %>%
  dplyr::mutate(
    Matching = case_when(
      Shape == Label ~ "Matching",
      Shape != Label ~ "Nonmatching"
    ),
    Identity = case_when(
      Shape == 1 ~ "Self",
      Shape == 2 ~ "Friend",
      Shape == 3 ~ "Stranger"
    ),
    RT_ms = RT,
    RT_sec = RT / 1000,
    ) %>%
  dplyr::mutate(
    Subjcet = as.numeric(Subject),
    Matching = factor(
      Matching, levels = c("Matching", "Nonmatching")
    ),
    Identity = factor(
      Identity, levels = c("Self", "Friend","Stranger")
    ),
    Session = as.factor(Session),
    RT_ms = as.numeric(RT_ms),
    RT_sec = as.numeric(RT_sec),
    ACC = as.numeric(ACC),
  ) %>%
  dplyr::select(
    Subject, Matching, Identity, Session, RT_ms, RT_sec, ACC
  ) %>%
  dplyr::mutate(
    RT_sec = round(RT_sec, 3),
    RT_ms = round(RT_ms, 0)
  ) %>%
  dplyr::filter(
    RT_sec >= 0.2 & RT_sec <= 1.5,
    ACC == 1 | ACC == 0
  ) %>%
  dplyr::arrange(
    Subject, Matching, Identity, Session
  )

names(df)[22] <- "Paper s4 Exp 1"
summary(df[[22]])
write.csv(x = df[[22]], file = "./DATA/df_22.csv")
```

# Check ACC
```{r}
min_ACC_list <- list()

for (i in 1:22) {
  min_ACC <- df[[i]] %>%
    dplyr::group_by(Subject) %>%
    dplyr::summarise(mean_ACC = mean(ACC)) %>%
    dplyr::ungroup() %>%
    dplyr::filter(mean_ACC < 0.5) %>%
    dplyr::arrange(mean_ACC)
  
  min_ACC_list[[i]] <- min_ACC
  cat(
    "For df[[", i, "]], the min ACC is:",
    min(min_ACC$mean_ACC),
    "\n"
  )
}

rm(min_ACC, i)
```

```{r List for Data Frame}
df <- list()
df[[1]] <- read.csv("./DATA/df_1.csv")
df[[2]] <- read.csv("./DATA/df_2.csv")
df[[3]] <- read.csv("./DATA/df_3.csv")
df[[4]] <- read.csv("./DATA/df_4.csv")
df[[5]] <- read.csv("./DATA/df_5.csv")
df[[6]] <- read.csv("./DATA/df_6.csv")
df[[7]] <- read.csv("./DATA/df_7.csv")
df[[8]] <- read.csv("./DATA/df_8.csv")
df[[9]] <- read.csv("./DATA/df_9.csv")
df[[10]] <- read.csv("./DATA/df_10.csv")
df[[11]] <- read.csv("./DATA/df_11.csv")
df[[12]] <- read.csv("./DATA/df_12.csv")
df[[13]] <- read.csv("./DATA/df_13.csv")
df[[14]] <- read.csv("./DATA/df_14.csv")
df[[15]] <- read.csv("./DATA/df_15.csv")
df[[16]] <- read.csv("./DATA/df_16.csv")
df[[17]] <- read.csv("./DATA/df_17.csv")
df[[18]] <- read.csv("./DATA/df_18.csv")
df[[19]] <- read.csv("./DATA/df_19.csv")
df[[20]] <- read.csv("./DATA/df_20.csv")
df[[21]] <- read.csv("./DATA/df_21.csv")
df[[22]] <- read.csv("./DATA/df_22.csv")
```


```{r}
for (i in 1:length(df)) {
  filtered_df <- df[[i]] %>%
    dplyr::anti_join(min_ACC_list[[i]], by = "Subject") 
  
  df[[i]] <- filtered_df
  
  write.csv(
    x = filtered_df,
    file = paste0("./DATA/df_", i, ".csv"),
    row.names = FALSE
  )
}

rm(filtered_df, i)
```


