---
title: "data clean"
author: "yuki"
date: "2023-03-25"
output: html_document
---

# Data.Frame List
```{r Data.Frame List}
df <- list()
```

# Paper 0
## Experiment 1 (Identtiy = 3)
"Self", "Friend", "Stranger"
```{r Paper 0}
df[[1]] <- read.csv(
  "../4_Data_Extraction/4_1_Raw_Data/SPMT_raw.csv"
  ) %>%
  dplyr::filter(
    Emotion == "control",
    !is.na(BlockList.Sample),
    !(Subject %in% c(6008, 6015, 6031)),
  ) %>%
  dplyr::mutate(
    Matching = case_when(Match == "Match" ~ "Matching",
    Match == "Nonmatch" ~ "Nonmatching")
  ) %>%
  dplyr::mutate(
    Subject = as.numeric(Subject),
    Matching = factor(
      Matching, levels = c("Matching", "Nonmatching")),
    Identity = factor(
      Identity, levels = c("Self", "Friend", "Stranger")),
    Session = as.factor(Session),
    RT_ms = as.numeric(RT_ms),
    RT_sec = as.numeric(RT_sec),
    ACC = as.numeric(ACC),
  ) %>%
  dplyr::select(
    Subject, Matching, Identity, Session, RT_ms, RT_sec, ACC
  ) %>%
  dplyr::mutate(
    RT_sec = round(RT_sec, 3),
    RT_ms = round(RT_ms, 0)
  ) %>%
  dplyr::filter(
    RT_sec >= 0.2 & RT_sec <= 1.5,
    ACC == 1 | ACC == 0
  ) %>%
  dplyr::arrange(
    Subject, Matching, Identity, Session
  )

names(df)[1] <- "Paper 0 Exp 1"
summary(df[[1]])
```

# Paper 6 
## Experiment 1 (Identtiy = 3)
"Self", "Partner", "Stranger"
```{r Paper 6}
df[[2]] <- read.csv(
  "../4_Data_Extraction/4_2_Open_Data/Paper_6/P6_Exp1_raw.csv"
  ) %>%
  dplyr::filter(
    Phase == 1,
    rt != "None"
  ) %>%
  dplyr::select(
    Subject = Pair.Number,
    Matching = Condition,
    Identity = Shape,
    Session = ShapeLoc,
    RT_sec = rt,
    ACC = corr
  ) %>%
  dplyr::mutate(
    Matching = case_when(
      Matching == "Match" ~ "Matching",
      Matching == "Mismatch" ~ "Nonmatching"
    ),
    Identity = case_when(
      Identity == "P1" ~ "Self",
      Identity == "P2" ~ "Partner",
      Identity == "Stranger" ~ "Stranger",
    ),
    Session = case_when(
      Session == "Top" ~ 1,
      Session == "Bottom" ~ 2
    ),
    RT_sec = as.numeric(RT_sec),
    RT_ms = RT_sec * 1000,
  ) %>%
  dplyr::mutate(
    Subject = as.numeric(Subject),
    Matching = factor(
      Matching, levels = c("Matching", "Nonmatching")
    ),
    Identity = factor(
      Identity, levels = c("Self", "Partner", "Stranger")
    ),
    Session = as.factor(Session),
    RT_ms = as.numeric(RT_ms),
    RT_sec = as.numeric(RT_sec),
    ACC = as.numeric(ACC),
  ) %>%
  dplyr::select(
    Subject, Matching, Identity, Session, RT_ms, RT_sec, ACC
  ) %>%
  dplyr::mutate(
    RT_sec = round(RT_sec, 3),
    RT_ms = round(RT_ms, 0)
  ) %>%
  dplyr::filter(
    RT_sec >= 0.2 & RT_sec <= 1.5,
    ACC == 1 | ACC == 0
  ) %>%
  dplyr::arrange(
    Subject, Matching, Identity, Session
  )

names(df)[2] <- "Paper 6 Exp 1"
summary(df[[2]])
```

# Paper 46 (Dark Light Box)
## Experiment 2 (Identtiy = 2)
"Self", "Stranger"
```{r Paper 46}
df[[3]] <- read.csv(
  "../4_Data_Extraction/4_2_Open_Data/Paper_46/Exp2/P46_Exp2_raw.csv"
  ) %>%
  # 筛选可以分析的行
  dplyr::filter(
    rt != "None"
  ) %>%
  # 选择可以分析的列
  dplyr::select(
    Subject = Subject,
    Matching = Condition,
    Identity = Shape,
    Session = ShapeLoc,
    RT_sec = rt,
    ACC = corr,
  ) %>%
  # 转化为标准化的名称
  dplyr::mutate(
    Matching = case_when(Matching == "Match" ~ "Matching",
    Matching == "Mismatch" ~ "Nonmatching"),
    Session = case_when(
      Session == "Top" ~ 1,
      Session == "Bottom" ~ 2,
    ),
    RT_sec = as.numeric(RT_sec),
    RT_ms = RT_sec * 1000,
  ) %>%
  # 统一变量的属性
  dplyr::mutate(
    Subject = as.numeric(Subject),
    Matching = factor(
      Matching, levels = c("Matching", "Nonmatching")
    ),
    Identity = factor(
      Identity, levels = c("Self", "Stranger")
    ),
    Session = as.factor(Session),
    RT_ms = as.numeric(RT_ms),
    RT_sec = as.numeric(RT_sec),
    ACC = as.numeric(ACC),
  ) %>%
  dplyr::select(
    Subject, Matching, Identity, Session, RT_ms, RT_sec, ACC
  ) %>%
  dplyr::mutate(
    RT_sec = round(RT_sec, 3),
    RT_ms = round(RT_ms, 0)
  ) %>%
  dplyr::filter(
    RT_sec >= 0.2 & RT_sec <= 1.5,
    ACC == 1 | ACC == 0
  ) %>%
  dplyr::arrange(
    Subject, Matching, Identity, Session
  )

names(df)[3] <- "Paper 46 Exp 2"
summary(df[[3]])
```

# Paper 51 
## Experiment 1 (Identtiy = 3)
"Self", "Celebrity", "Stranger"
```{r Paper 51 Experiment 1}
df[[4]] <- read.csv(
  "../4_Data_Extraction/4_2_Open_Data/Paper_51/P51_Exp1_raw.csv"
  ) %>%
  tidyr::separate(
    condition,
    into = c("Identity", "Match"),
    sep = "-shape_"
  ) %>%
  dplyr::mutate(
    Identity = case_when(
      Identity == "Self" ~ "Self",
      Identity == "Familiar" ~ "Celebrity",
      Identity == "Stranger" ~ "Stranger"
    ),
    Matching = case_when(
      Match == "Matched" ~ "Matching",
      Match == "Mismatched" ~ "Nonmatching"
    ),
    Session = case_when(
      Session == "S1" ~ 1,
      Session == "S2" ~ 2,
      Session == "S3" ~ 3,
      Session == "S4" ~ 4
    ),
  RT_ms = as.numeric(respond3.RT),
  RT_sec = RT_ms / 1000,
  ACC = as.numeric(respond3.ACC),
  ) %>%
  dplyr::mutate(
    Subjcet = as.numeric(Subject),
    Matching = factor(
      Matching, levels = c("Matching", "Nonmatching")
    ),
    Identity = factor(
      Identity, levels = c("Self", "Celebrity", "Stranger")
    ),
    Session = as.factor(Session),
    RT_ms = as.numeric(RT_ms),
    RT_sec = as.numeric(RT_sec),
    ACC = as.numeric(ACC),
  ) %>%
  dplyr::select(
    Subject, Matching, Identity, Session, RT_ms, RT_sec, ACC
  ) %>%
  dplyr::mutate(
    RT_sec = round(RT_sec, 3),
    RT_ms = round(RT_ms, 0)
  ) %>%
  dplyr::filter(
    RT_sec >= 0.2 & RT_sec <= 1.5,
    ACC == 1 | ACC == 0
  ) %>%
  dplyr::arrange(
    Subject, Matching, Identity, Session
  )

names(df)[4] <- "Paper 51 Exp 1"
summary(df[[4]])
```

## Experiment 2 (Identtiy = 2)
"Self", "Celebrity"
```{r Paper 51 Experiment 2}
df[[5]] <- read.csv(
  "../4_Data_Extraction/4_2_Open_Data/Paper_51/P51_Exp2_raw.csv"
  ) %>%
  dplyr::filter(
    condition1level == "No cue"
  ) %>%
  tidyr::separate(
    condition1correct,
    into = c("Identity", "Matching"),
    sep = "-shape_"
  ) %>%
  dplyr::mutate(
    Subject = Subject,
    Identity = case_when(
      Identity == "Self" ~ "Self",
      Identity == "Familiar" ~ "Celebrity"
    ),
    Matching = case_when(
      Matching == "Matched" ~ "Matching",
      Matching == "Mismatched" ~ "Nonmatching"
    ),
    Session = 1,
    RT_ms = as.numeric(respond3.RT),
    RT_sec = RT_ms / 1000,
    ACC = as.numeric(respond3.ACC)
  ) %>%
  dplyr::mutate(
    Subjcet = as.numeric(Subject),
    Matching = factor(
      Matching, levels = c("Matching", "Nonmatching")
    ),
    Identity = factor(
      Identity, levels = c("Self", "Celebrity")
    ),
    Session = as.factor(Session),
    RT_ms = as.numeric(RT_ms),
    RT_sec = as.numeric(RT_sec),
    ACC = as.numeric(ACC),
  ) %>%
  dplyr::select(
    Subject, Matching, Identity, Session, RT_ms, RT_sec, ACC
  ) %>%
  dplyr::mutate(
    RT_sec = round(RT_sec, 3),
    RT_ms = round(RT_ms, 0)
  ) %>%
  dplyr::filter(
    RT_sec >= 0.2 & RT_sec <= 1.5,
    ACC == 1 | ACC == 0
  ) %>%
  dplyr::arrange(
    Subject, Matching, Identity, Session
  )

names(df)[5] <- "Paper 51 Exp 2"
summary(df[[5]])
```

# Paper 54 
## Experiment 1 (Identtiy = 4)
"Self", "Mother","none", "Acquaintance"
```{r Paper 54 Experiment 1}
df[[6]] <- read.csv(
  "../4_Data_Extraction/4_2_Open_Data/Paper_54/P54_Exp1_raw.csv"
  ) %>%
  dplyr::filter(
    Procedure.Trial. == "FLproc"
  ) %>%
  dplyr::mutate(
    Subject = as.numeric(Subject),
    Matching = case_when(
      FLbed == "comp" ~ "Matching",
      FLbed == "incomp" ~ "Nonmatching"
    ),
    Identity = case_when(
      flanker == "Ich" ~ "Self",
      flanker == "Mutter" ~ "Mother",
      flanker == "none" ~ "none",
      flanker == "Bekannter" ~ "Acquaintance"
    ),
    Session = 1,
    RT_ms = fl.RT,
    RT_sec = fl.RT / 1000,
    ACC = as.numeric(fl.ACC)
  ) %>%
  dplyr::mutate(
    Subjcet = as.numeric(Subject),
    Matching = factor(
      Matching, levels = c("Matching", "Nonmatching")
    ),
    Identity = factor(
      Identity, levels = c("Self", "Mother", "none", "Acquaintance")
    ),
    Session = as.factor(Session),
    RT_ms = as.numeric(RT_ms),
    RT_sec = as.numeric(RT_sec),
    ACC = as.numeric(ACC),
  ) %>%
  dplyr::select(
    Subject, Matching, Identity, Session, RT_ms, RT_sec, ACC
  ) %>%
  dplyr::mutate(
    RT_sec = round(RT_sec, 3),
    RT_ms = round(RT_ms, 0)
  ) %>%
  dplyr::filter(
    RT_sec >= 0.2 & RT_sec <= 1.5,
    ACC == 1 | ACC == 0
  ) %>%
  dplyr::arrange(
    Subject, Matching, Identity, Session
  )

names(df)[6] <- "Paper 54 Exp 1"
summary(df[[6]])
```

## Experiment 3 (Identtiy = 3)
"Self", "Mother", "Acquaintance"
```{r Paper 54 Experiment 3}
df[[7]] <- read.csv(
  "../4_Data_Extraction/4_2_Open_Data/Paper_54/P54_Exp3_raw.csv"
  ) %>%
  dplyr::filter(
    Procedure == "RPproc"
  ) %>%
  dplyr::mutate(
    Subject = as.numeric(Subject),
    Matching = case_when(
      Match == "comp" ~ "Matching",
      Match == "incomp" ~ "Nonmatching"
    ),
    Identity = case_when(
      Identity == "Ich" ~ "Self",
      Identity == "Mutter" ~ "Mother",
      Identity == "Bekannter" ~ "Acquaintance"
    ),
    Session = 1,
    RT_ms = RT,
    RT_sec = RT / 1000,
    ACC = as.numeric(ACC)
  ) %>%
  dplyr::mutate(
    Subjcet = as.numeric(Subject),
    Matching = factor(
      Matching, levels = c("Matching", "Nonmatching")
    ),
    Identity = factor(
      Identity, levels = c("Self", "Mother", "Acquaintance")
    ),
    Session = as.factor(Session),
    RT_ms = as.numeric(RT_ms),
    RT_sec = as.numeric(RT_sec),
    ACC = as.numeric(ACC),
  ) %>%
  dplyr::select(
    Subject, Matching, Identity, Session, RT_ms, RT_sec, ACC
  ) %>%
  dplyr::mutate(
    RT_sec = round(RT_sec, 3),
    RT_ms = round(RT_ms, 0)
  ) %>%
  dplyr::filter(
    RT_sec >= 0.2 & RT_sec <= 1.5,
    ACC == 1 | ACC == 0
  ) %>%
  dplyr::arrange(
    Subject, Matching, Identity, Session
  )

names(df)[7] <- "Paper 54 Exp 3"
summary(df[[7]])
```

# Paper n4
## Experiment 1 (Identtiy = 3)
"Self", "Friend", "Stranger"
```{r Paper n4 Experiment 1}
df[[8]] <- read.csv(
  "../4_Data_Extraction/4_2_Open_Data/Paper_n4/Pn4_Exp1_raw.csv"
  ) %>%
  dplyr::filter(
    blocktype == "mixed"
  ) %>%
  dplyr::mutate(
    Subject = as.numeric(subject),
    Matching = case_when(
      type == "match" ~ "Matching",
      type == "nonmatch" ~ "Nonmatching"
    ),
    Identity = as.character(shape),
    Session = 1,
    RT_ms = as.numeric(latency),
    RT_sec = RT_ms / 1000,
    ACC = as.numeric(correct)
  ) %>%
  dplyr::mutate(
    Subjcet = as.numeric(Subject),
    Matching = factor(
      Matching, levels = c("Matching", "Nonmatching")
    ),
    Identity = factor(
      Identity, levels = c("Self", "Friend", "Stranger")
    ),
    Session = as.factor(Session),
    RT_ms = as.numeric(RT_ms),
    RT_sec = as.numeric(RT_sec),
    ACC = as.numeric(ACC),
  ) %>%
  dplyr::select(
    Subject, Matching, Identity, Session, RT_ms, RT_sec, ACC
  ) %>%
  dplyr::mutate(
    RT_sec = round(RT_sec, 3),
    RT_ms = round(RT_ms, 0)
  ) %>%
  dplyr::filter(
    RT_sec >= 0.2 & RT_sec <= 1.5,
    ACC == 1 | ACC == 0
  ) %>%
  dplyr::arrange(
    Subject, Matching, Identity, Session
  )

names(df)[8] <- "Papaer n4 Exp 1"
summary(df[[8]])
```

# Paper n13
## Experiment 1 (Identtiy = 3)
"Self", "Friend", "Stranger"
```{r Paper n13 Experiment 1}
df[[9]] <- read.csv(
  "../4_Data_Extraction/4_2_Open_Data/Paper_n13/Exp1/Pn13_Exp1_raw.csv"
  ) %>%
  dplyr::select(
    Subject,
    Shape = Stimulus,
    Label = Word,
    CloseShape,
    MediumShape,
    FarShape,
    RT = Target.RT,
    ACC = Target.ACC
  ) %>%
  dplyr::mutate(
    # 需要先生成Identity(Shape)，然后在判断是否Shape == Label
    Identity = case_when(
      Shape == CloseShape ~ "Self",
      Shape == MediumShape ~ "Friend",
      Shape == FarShape ~ "Stranger",
      TRUE ~ Shape # 存在NA
    ),
    Matching = case_when(
      Identity == Label ~ "Matching",
      Identity != Label ~ "Nonmatching",
    ),
    Session = 1,
    RT_ms = as.numeric(RT),
    RT_sec = RT_ms / 1000,
    ACC = as.numeric(ACC),
  ) %>%
  dplyr::mutate(
    Subjcet = as.numeric(Subject),
    Matching = factor(
      Matching, levels = c("Matching", "Nonmatching")
    ),
    Identity = factor(
      Identity, levels = c("Self", "Friend", "Stranger")
    ),
    Session = as.factor(Session),
    RT_ms = as.numeric(RT_ms),
    RT_sec = as.numeric(RT_sec),
    ACC = as.numeric(ACC),
  ) %>%
  dplyr::select(
    Subject, Matching, Identity, Session, RT_ms, RT_sec, ACC
  ) %>%
  dplyr::mutate(
    RT_sec = round(RT_sec, 3),
    RT_ms = round(RT_ms, 0)) %>%
  dplyr::filter(
    RT_sec >= 0.2 & RT_sec <= 1.5,
    ACC == 1 | ACC == 0
  ) %>%
  dplyr::arrange(
    Subject, Matching, Identity, Session
  )

names(df)[9] <- "Papaer n13 Exp 1"
summary(df[[9]])
```

## Experiment 3 (Identtiy = 3)
"Self", "Father", "Stranger"
```{r Paper n13 Experiment 3}
df[[10]] <- read.csv(
  "../4_Data_Extraction/4_2_Open_Data/Paper_n13/Exp3/Pn13_Exp3_raw.csv"
  ) %>%
  dplyr::select(
    Subject,
    Shape = Stimulus,
    Label = Word,
    CloseShape,
    MediumShape,
    FarShape,
    RT = Target.RT,
    ACC = Target.ACC) %>%
  dplyr::mutate(
    Identity = case_when(
      Shape == CloseShape ~ "Self",
      Shape == MediumShape ~ "Father",
      Shape == FarShape ~ "Stranger",
      TRUE ~ Shape),
    Matching = case_when(
      Identity == Label ~ "Matching",
      Identity != Label ~ "Nonmatching",
    ),
    Session = 1,
    RT_ms = as.numeric(RT),
    RT_sec = RT_ms / 1000,
    ACC = as.numeric(ACC),
  ) %>%
  dplyr::mutate(
    Subjcet = as.numeric(Subject),
    Matching = factor(
      Matching, levels = c("Matching", "Nonmatching")
    ),
    Identity = factor(
      Identity, levels = c("Self", "Father", "Stranger")
    ),
    Session = as.factor(Session),
    RT_ms = as.numeric(RT_ms),
    RT_sec = as.numeric(RT_sec),
    ACC = as.numeric(ACC),
  ) %>%
  dplyr::select(
    Subject, Matching, Identity, Session, RT_ms, RT_sec, ACC
  ) %>%
  dplyr::mutate(
    RT_sec = round(RT_sec, 3),
    RT_ms = round(RT_ms, 0)
  ) %>%
  dplyr::filter(
    RT_sec >= 0.2 & RT_sec <= 1.5,
    ACC == 1 | ACC == 0
  ) %>%
  dplyr::arrange(
    Subject, Matching, Identity, Session
  )

names(df)[10] <- "Papaer n13 Exp 3"
summary(df[[10]])
```

## Experiment 4 (Identtiy = 3)
"Self", "Friend", "Stranger"
```{r Paper n13 Experiment 4}
df[[11]] <- read.csv(
  "../4_Data_Extraction/4_2_Open_Data/Paper_n13/Exp4/Pn13_Exp4_raw.csv"
  ) %>%
  dplyr::select(
    Subject,
    Shape = Stimulus,
    Label = Word,
    CloseShape,
    MediumShape,
    FarShape,
    RT = Target.RT,
    ACC = Target.ACC
    ) %>%
  dplyr::mutate(
    Identity = case_when(
      Shape == CloseShape ~ "Self",
      Shape == MediumShape ~ "Friend",
      Shape == FarShape ~ "Stranger",
      TRUE ~ Shape
      ),
    Matching = case_when(
      Identity == Label ~ "Matching",
      Identity != Label ~ "Nonmatching",
    ),
    Session = 1,
    RT_ms = as.numeric(RT),
    RT_sec = RT_ms / 1000,
    ACC = as.numeric(ACC),
    ) %>%
  dplyr::mutate(
    Subjcet = as.numeric(Subject),
    Matching = factor(
      Matching, levels = c("Matching", "Nonmatching")
      ),
    Identity = factor(
      Identity, levels = c("Self", "Friend", "Stranger")
      ),
    Session = as.factor(Session),
    RT_ms = as.numeric(RT_ms),
    RT_sec = as.numeric(RT_sec),
    ACC = as.numeric(ACC),
    ) %>%
  dplyr::select(
    Subject, Matching, Identity, Session, RT_ms, RT_sec, ACC
    ) %>%
  dplyr::mutate(
    RT_sec = round(RT_sec, 3),
    RT_ms = round(RT_ms, 0)) %>%
  dplyr::filter(
    RT_sec >= 0.2 & RT_sec <= 1.5,
    ACC == 1 | ACC == 0
    ) %>%
  dplyr::arrange(
    Subject, Matching, Identity, Session
    )

names(df)[11] <- "Papaer n13 Exp 4"
summary(df[[11]])
```

# Paper n16
## Experiment 1 (Identtiy = 2)
"Self", "Friend"
```{r Paper n16 Experiment 1}
df[[12]] <- read.csv(
  "../4_Data_Extraction/4_2_Open_Data/Paper_n16/Pn16_Exp1_raw.csv"
  ) %>%
  dplyr::select(
    Subject = Participant..,
    Matching = Trial.Type,
    Identity = Shape.Association,
    RT_ms = Reponse.Time,
    ACC = Target.Accuracy
    ) %>%
  dplyr::mutate(
    Session = 1,
    RT_ms = as.numeric(RT_ms),
    RT_sec = RT_ms / 1000
    ) %>%
  dplyr::mutate(
    Subjcet = as.numeric(Subject),
    Matching = factor(
      Matching, levels = c("Matching", "Nonmatching")
      ),
    Identity = factor(
      Identity, levels = c("Self", "Friend")
      ),
    Session = as.factor(Session),
    RT_ms = as.numeric(RT_ms),
    RT_sec = as.numeric(RT_sec),
    ACC = as.numeric(ACC),
    ) %>%
  dplyr::select(
    Subject, Matching, Identity, Session, RT_ms, RT_sec, ACC
    ) %>%
  dplyr::mutate(
    RT_sec = round(RT_sec, 3),
    RT_ms = round(RT_ms, 0)
    ) %>%
  dplyr::filter(
    RT_sec >= 0.2 & RT_sec <= 1.5,
    ACC == 1 | ACC == 0
    ) %>%
  dplyr::arrange(
    Subject, Matching, Identity, Session
    )

names(df)[12] <- "Papaer n16 Exp 1"
summary(df[[12]])
```

## Experiment 2 (Identtiy = 2)
"Self", "Friend"
```{r Paper n16 Experiment 2}
df[[13]] <- read.csv(
  "../4_Data_Extraction/4_2_Open_Data/Paper_n16/Pn16_Exp2_raw.csv"
  ) %>%
  dplyr::select(
    Subject = Participant,
    Matching = Trial.Type,
    Identity = Shape.Association,
    RT_ms = Response.Time,
    ACC = Target.Accuracy
    ) %>%
  dplyr::mutate(
    Session = 1,
    RT_ms = as.numeric(RT_ms),
    RT_sec = RT_ms / 1000
    ) %>%
  dplyr::mutate(
    Subjcet = as.numeric(Subject),
    Matching = factor(
      Matching, levels = c("Matching", "Nonmatching")
      ),
    Identity = factor(
      Identity, levels = c("Self", "Friend")
      ),
    Session = as.factor(Session),
    RT_ms = as.numeric(RT_ms),
    RT_sec = as.numeric(RT_sec),
    ACC = as.numeric(ACC),
    ) %>%
  dplyr::select(
    Subject, Matching, Identity, Session, RT_ms, RT_sec, ACC
    ) %>%
  dplyr::mutate(
    RT_sec = round(RT_sec, 3),
    RT_ms = round(RT_ms, 0)) %>%
  dplyr::filter(
    RT_sec >= 0.2 & RT_sec <= 1.5,
    ACC == 1 | ACC == 0
    ) %>%
  dplyr::arrange(
    Subject, Matching, Identity, Session
    )

names(df)[13] <- "Papaer n16 Exp 2"
summary(df[[13]])
```

## Experiment 3 (Identtiy = 2)
"Self", "Friend"
```{r Paper n16 Experiment 3}
df[[14]] <- read.csv(
  "../4_Data_Extraction/4_2_Open_Data/Paper_n16/Pn16_Exp3_raw.csv"
  ) %>%
  dplyr::select(
    Subject = Participant,
    Matching = Trial.Type,
    Identity = Shape.Association,
    RT_ms = Response.Time,
    ACC = Target.Accuracy
    ) %>%
  dplyr::mutate(
    Session = 1,
    RT_ms = as.numeric(RT_ms),
    RT_sec = RT_ms / 1000
    ) %>%
  dplyr::mutate(
    Subjcet = as.numeric(Subject),
    Matching = factor(
      Matching, levels = c("Matching", "Nonmatching")
      ),
    Identity = factor(
      Identity, levels = c("Self", "Friend")
      ),
    Session = as.factor(Session),
    RT_ms = as.numeric(RT_ms),
    RT_sec = as.numeric(RT_sec),
    ACC = as.numeric(ACC),
    ) %>%
  dplyr::select(
    Subject, Matching, Identity, Session, RT_ms, RT_sec, ACC
    ) %>%
  dplyr::mutate(
    RT_sec = round(RT_sec, 3),
    RT_ms = round(RT_ms, 0)
    ) %>%
  dplyr::filter(
    RT_sec >= 0.2 & RT_sec <= 1.5,
    ACC == 1 | ACC == 0
    ) %>%
  dplyr::arrange(
    Subject, Matching, Identity, Session
    )

names(df)[14] <- "Papaer n16 Exp 3"
summary(df[[14]])
```

# Paper n23
## Experiment 1 (Identtiy = 3)
"Self", "Friend", "Stranger"
```{r Paper n23 Experiment 1}
df[[15]] <- read.csv(
  "../4_Data_Extraction/4_2_Open_Data/Paper_n23/Pn23_Exp1_raw.csv"
  ) %>%
  dplyr::select(
    Subject = Subject,
    Matching = Correctanswer,
    Identity = Shape,
    Session = Group,
    RT_ms = iti.RT,
    ACC = iti.ACC,
    ) %>%
  dplyr::mutate(
    Matching = case_when(
      Matching == "j" ~ "Matching",
      Matching == "f" ~ "Nonmatching"),
    RT_ms = as.numeric(RT_ms),
    RT_sec = RT_ms / 1000,
    ) %>%
  dplyr::mutate(
    Subjcet = as.numeric(Subject),
    Matching = factor(
      Matching, levels = c("Matching", "Nonmatching")
      ),
    Identity = factor(
      Identity, levels = c("Self", "Friend", "Stranger")
      ),
    Session = as.factor(Session),
    RT_ms = as.numeric(RT_ms),
    RT_sec = as.numeric(RT_sec),
    ACC = as.numeric(ACC),
    ) %>%
  dplyr::select(
    Subject, Matching, Identity, Session, RT_ms, RT_sec, ACC
    ) %>%
  dplyr::mutate(
    RT_sec = round(RT_sec, 3),
    RT_ms = round(RT_ms, 0)
    ) %>%
  dplyr::filter(
    RT_sec >= 0.2 & RT_sec <= 1.5,
    ACC == 1 | ACC == 0
    ) %>%
  dplyr::arrange(
    Subject, Matching, Identity, Session
    )

names(df)[15] <- "Papaer n23 Exp 1"
summary(df[[15]])
```




